# 递延所得税确认

提问人：进击de巨人 时间：2020-05-03 22:36:50
“与子公司、联营企业、合营企业投资等相关的应纳税暂时性差异，一般应确认相应的递延所得税负债，但同时满足以下两个条件的除外：
①投资企业能够控制暂时性差异转回的时间；
②该暂时性差异在可预见的未来很可能不会转回，从而无须确认相应的递延所得税负债。”
请问各位老师，如何通俗地理解上诉陈述？其内在逻辑是怎样的呢？
@chenyiwei @李Q @失之东隅 @地瓜梅会计

回答人：chenyiwei
这类应纳税暂时性差异的转回，一般就是两种方式：通过分回利润；通过处置投资。
通常情况下，何时处置投资，可投资方企业自主确定；对于子公司，母公司可以主导其利润分配事项，也就可以确定与利润分配有关的暂时性差异何时转回；但对于联营、合营投资者，并不能主导其所投资企业的利润分配政策，所以不能确定与利润分配有关的暂时性差异何时转回。但根据税法规定，符合条件的居民企业之间的股息红利是免税收入，无税务影响。
因此：
1 、当投资方和被投资方均为境内居民企业时，如果合理确定将在可预见的未来处置该项股权投资，则应就投资之后在被投资方的留存收益、其他综合收益、其他权益变动等中所占的份额所形成的应纳税暂时性差异确认递延所得税负债，其他情况无需确认递延所得税负债。
2 、当投资方和被投资方中有一方为境外企业时，不仅要考虑在可预见的未来处置该项股权投资的可能性，还要考虑在可预见的未来从被投资企业分回利润的可能性，两者中有一项的可能性不能排除时，即应就被投资企业的留存收益中归属于本企业的份额确认递延所得税负债；涉及处置股权时，还应就被投资企业的其他综合收益、其他权益变动中所享有的份额确认递延所得税负债。但这种情况下确定适用税率可能比较复杂。

提问人：进击de巨人 时间：2020-05-05 22:36:50
请问陈老师，1.此处长投的计税基础是什么？2.既然符合条件的居民企业之间的股息收入不收税，为什么确认投资收益的时候要确认递延所得税负债呢？3.如果是因其他综合收益导致应纳税暂时性差异，那递延所得税负债的对应科目是否也是其他综合收益呢？

回答人：chenyiwei
1 、此处长投的计税基础是实际成本，在《企业所得税法实施条例》第七十一条中有规定。 2 、如果很可能发生投资处置，则需就留存收益和其他综合收益份额确认递延所得税负债。 3 、是。

提问人：进击de巨人 时间：2020-05-07 22:10:00
不满足两个条件的时候，如果留存收益不以现金股利的形式分配，而是形成长投，在不久之后整体出售长投，此时需要考虑留存收益造成的递延所得税影响？
如果预计在不久将来留存收益预计以现金股利形式分配呢？此时不确认递延所得税影响吗？

回答人：chenyiwei
如预计通过处置股权来转回暂时性差异，则需要考虑留存收益造成的递延所得税影响；如预计分回股利的，则不需要。